【裁判字號】    99,勞簡上,11
【裁判日期】    981216
【裁判案由】    給付工資等
【裁判全文】
臺灣臺北地方法院民事判決            99年度勞簡上字第11號
上  訴  人  丙○○
被上訴人    台建公寓大廈管理維護股份有限公司
法定代理人  甲○○○
                        28
訴訟代理人  乙○○
上列上列當事人間請求給付工資等事件，上訴人對於
中華民國98年12月16日
本院臺北簡易庭98年度北勞簡字第202 號第一審判決提起上訴，
本院於99年6 月30日言詞辯論終結，判決如下：
    主      文
上訴駁回。
第二審訴訟費用由上訴人負擔。
    事實及理由
一、上訴人起訴主張：其自民國94年11月起任職被上訴人公司，
    派駐「蘇黎世保險大樓」擔任總幹事。詎被上訴人於98年6
    月15日以上訴人有「服務業主客服態度欠佳」、「經常擅離
    工作崗位」之違反勞動基準法第12條第1項第4款事由，於98
    年6月12日通知自同月15日起解僱上訴人，惟上訴人並無被
    上訴人指摘之行為，被上訴人解僱上訴人顯屬違法而不生解
    僱之效力。嗣因被上訴人於違法解僱後未再給付上訴人工資
    ，已違反兩造間勞動契約及勞工法令，上訴人遂於98年7 月
    23日依勞動基準法第14條第1項第6款規定終止兩造間勞動契
    約。被上訴人應依勞動基準法第14條第4項及第17條規定給
    付上訴人資遣費新臺幣（下同）102,667元，亦應補給上訴
    人98年6月15日至同年7月23日之工資34,323元，合計
    136,990元，暨自98年8月22日起算之法定遲延利息，惟被上
    訴人迄不履行，爰依勞動契約之法律關係訴請被上訴人如數
    給付等情。
二、被上訴人則以：被上訴人因上訴人經常上班時間不在工作崗
    位，且在訴外人力群公寓大廈管理維護有限公司（下簡稱力
    群公司）兼任正職總幹事，每週二、週四早上8 時至12時，
    在「荷歡社區」上班，並領取薪資，上訴人因此常常在上班
    時間找不到人，致業主蘇黎世大樓管理委員會抱怨連連，且
    上訴人於98年4 月17日至同年5 月19日有7 天曠職（分別為
    98年4 月17、20、23、27日及同年5 月8 、1 2 、19日），
    違反被上訴人之『現場獎懲辦法基準』第4 條第4 項第12、
    13款規定，被上訴人自得以上訴人違反勞動契約及工作規則
    ，依勞動基準法第12條第1 項第4 款規定，終止兩造間之勞
    動契約，上訴人上揭請求顯無理由等語置辯。
三、原審為上訴人敗訴之判決，上訴人聲明不服，提起上訴，其
    上訴聲明為：(一)原判決廢棄；(二)被上訴人應給付上訴人
    136,990 元，及自98年8 月22日起至清償日止按年息5%計算
    之利息。被上訴人則答辯聲明：上訴駁回。
四、查上訴人主張上揭事實，業據其提出薪資單、被上訴人函、
    上訴人存證信函各一件在卷為證。被上訴人不爭執其於98年
    6 月12日以原告擅離工作崗位，經告誡後仍屢違犯不知改過
    為由，自同月15日起終止兩造間之勞動契約，惟以前詞置辯
    ，並提出上訴人任職力群公司薪資表、上訴人任職力群公司
    識別證、被上訴人公司之『現場獎懲辦法基準』在卷足憑。
    經查，上訴人自承有在受僱於被上訴人期間，兼任訴外人力
    群公司之總幹事職務，並按月領取薪資，上班時間為每週二
    上午8 時至12時，另於管理委員會召開時亦須到場等情。證
    人即被上訴人公司業務管理處課長丁○○並於本院審理中，
    到庭具結證稱伊在98年4 、5 月間根據蘇黎世大樓客訴反應
    ，前往督導上訴人出勤狀況，上訴人於98年4 月17 、20 、
    23、27日及同年5 月8 、12、19日均未在案場執勤等語。足
    見上訴人確有在受僱於被上訴人之正常工時期間，多次至他
    處兼差而未依約出勤之事實。又上訴人陳稱被上訴人不知其
    有兼差之事。可見被上訴人之兼差並未獲上訴人允許。則上
    訴人顯有經常性曠職之重大違反勞動契約情事，被上訴人因
    而依勞動基準法第12條第1 項第4 款「違反勞動契約情節重
    大者，雇主得不經預告終止契約」之規定，逕行解僱上訴人
    ，於法自無違誤。上訴人雖另主張被上訴人並無約束上訴人
    兼職之規範，上訴人利用公餘兼任力群公司荷歡社區總幹事
    一職，並無違反勞動契約或工作規則云云。惟上訴人於正常
    工時期間應依約提供勞務，未獲被上訴人允許不得至他處兼
    職，乃上訴人之契約義務，無待被上訴人明文規範，被上訴
    人縱未以工作規則禁止上訴人兼職，亦無解於上訴人違反勞
    動契約之責任。且上訴人兼職時間係在受僱於被上訴人之正
    常工時期間，亦非「利用公餘」而為之。又上訴人另謂被上
    訴人在98年2 、3 月即知悉上訴人經常不在工作崗位，遲至
    6 月15日始為解僱，已逾勞動基準法第12條第2 項所定30日
    除斥期間云云。惟依證人丁○○所證，上訴人迄98年5 月19
    日仍有未出勤情況，則被上訴人於98年6 月12日向上訴人為
    終止勞動契約之表示，顯未逾30日之除斥期間。是上訴人上
    詞主張均無可取。被上訴人依勞動基準法第12條第1 項第4
    款規定終止上訴人之勞動契約，已生終止之效力。上訴人於
    勞動契約終止後，自無請求被上訴人續付工資之權利。且依
    勞動基準法第18條第1 款「依第12條終止勞動契約者，勞工
    不得請求資遣費」之規定，上訴人亦無資遣費請求權。從而
    ，上訴人訴請被上訴人給付終止勞動契約後之工資及資遣費
    合計136,990 元，暨自98年8 月22日起算之法定遲延利息，
    並無理由，應予駁回。原審為上訴人敗訴之判決，核無違誤
    。上訴意旨指摘原判決不當，求予廢棄改判，為無理由，應
    予駁回。
五、本件事證已臻明確，上訴人另聲請訊問蘇黎世大樓管委會主
    任委員，核無必要，又兩造其餘主張陳述及所提之證據，經
    審酌後認於判決結果均無影響，爰不另一一論駁，附此敘明
    。
六、據上論結，本件上訴為無理由，依民事訴訟法第436 條之1
    第3 項、第449 條第1 項、第78條，判決如主文。
中    華    民    國    99    年    7     月    2     日
                    勞工法庭    審判長法  官  丁蓓蓓
                                      法  官  陳怡雯
                                      法  官  黃明發
以上正本係照原本作成
本判決不得上訴
中    華    民    國    99    年    7     月    2     日
                                      書記官  陳怡如

司法院資訊處製作；財團法人民間司法改革基金會備份。
